【裁判字號】    90,易,400
【裁判日期】    900223
【裁判案由】    毒品危害防制條例
【裁判全文】
台灣台中地方法院刑事判決                            九十年度易字第四號
    公  訴  人  臺灣台中地方法院檢察署檢察官
    被      告  甲○○
右列被告因毒品危害防制條例案件，經檢察官提起公訴（九十年度毒偵字第二四一號
），本院判決如左：
    主    文
甲○○連續施用第二級毒品，處有期徒刑肆月，如易科罰金，以佰元折算壹日。
扣案第二級毒品安非他命肆包（毛重共計壹點玖公克，含袋重）沒收銷燬之；吸食器
壹組沒收。
    事    實
一、甲○○前曾於民國（下同）八十七年十二月八日因妨害自由案件，經本院判處罰
    金三千元，如易服勞役以三百元折算一日，於八十四年四月六日判決確定，於八
    十四年四月二十五日繳清罰金執行完畢；復於八十八年四月二十七日因竊盜案件
    ，經本院判處拘役三十日，於八十八年六月三十日經台灣高等法院台中分院判決
    上訴駁回而告確定（不構成累犯）。又於八十八年十一月間及八十九年十一月間
    因施用毒品案件，經台灣台中地方法院檢察署檢察官聲請本院以八十八年度毒聲
    字第六七０七號及八十九年度毒聲字第六六一四號先後裁定送觀察、勒戒後，均
    無繼續施用毒品之傾向，經台灣台中地方法院檢察署檢察官分別於八十八年十二
    月八日以八十八年度毒偵字第二一五九號、八十九年十二月五日以八十九年度毒
    偵字第七二六０號處分不起訴確定後。詎仍不知悔改，另基於概括犯意，自八十
    九年十二月中旬某日起至九十年一月四日晚上七時許，在其友人住處及台中縣大
    里市○○○街「璽邁汽車旅館」等處，以將安非他命置於玻璃球製之吸食器內而
    燒烤吸食其所生成煙燻之方式，連續施用第二級毒品安非他命多次，平均每一星
    期施用一次。嗣於九十年一月四日晚上十時十六分許，在台中縣大里市○○里○
    ○○街一三七號璽邁汽車旅館二０一號房欲行離去時，為警臨檢查獲，並於其身
    上、及所駕駛車牌號碼Ｂ二－五０六０號自小客車上查扣甲○○所有之第二級毒
    品安非他命四包（毛重共計一．九公克，含袋重），及在上址第二０一號房內查
    獲為甲○○所有供施用第二級毒品之吸食器一組，經警採其尿液送請台中縣衛生
    局檢驗結果，檢出甲基安非他命呈陽性反應，始查知上情。
二、案經台中縣警察局霧峰分局報請台灣台中地方法院檢察署檢察官偵查起訴。
    理    由
一、右揭事實，業據被告甲○○於警、偵訊及本院審理時，坦承不諱。且，
  (一)被告於九十年一月四日晚上十時十六分許，在台中縣大里市○○里○○○街一三
    七號璽邁汽車旅館二０一號房，為警臨檢查獲後，經警採其尿液送請台中縣衛生
    局檢驗結果檢出甲基安非他命呈陽性反應，此有該局九十年一月二十九日出具之
    檢驗尿水報告書一紙附卷可稽。
  (二)而被告於上開時間、地點為警查獲時，並於被告身上、及所駕駛車牌號碼Ｂ二－
    五０六０號自小客車上查獲其所有之第二級毒品安非他命四包（毛重共計一．九
    公克，含袋重），及在上址第二０一號房內查獲為其所有供施用第二級毒品之吸
    食器一組等物扣案足資佐證。
  (三)被告前曾因施用毒品案件，分別於八十八年十一月間及八十九年十一月間因施用
    毒品案件，經台灣台中地方法院檢察署檢察官聲請本院以八十八年度毒聲字第六
    七○七號及八十九年度毒聲字第六六一四號先後裁定送觀察、勒戒後，均無繼續
    施用毒品之傾向，經台灣台中地方法院檢察署檢察官分別於八十八年十二月八日
    以八十八年度毒偵字第二一五九號、八十九年十二月五日以八十九年度毒偵字第
    七二六○號為不起訴處分，亦有台灣台中地方法院檢察署刑案資料查註紀錄表在
    卷可稽。
  (四)綜上，事證明確，被告右揭犯行，洵堪認定。
二、(一)核被告所為，係犯有毒品危害防制條例第十條第二項之施用第二級毒品罪。被
    告持有第二級毒品安非他命，嗣進而施用之，其持有之低度行為應為施用之高度
    行為所吸收，不另論罪。(二)被告先後多次施用第二級毒品犯行，時間緊接，犯罪
    構成要件相同，顯係基於概括之犯意為之，為連續犯，依刑法第五十六條之規定
    以一罪論，並加重其刑。(三)爰審酌被告曾有妨害自由、竊盜之不良素行，竟於執
    行完畢後，不知戒慎警惕，猶繼續施用毒品，再先後經裁定送勒戒處所觀察、勒
    戒，認無繼續施用毒品傾向，而由檢察官先後二次為不起訴處分確定後，不知悔
    改，仍繼續施用第二級毒品，有失政府制定毒品危害防制條例之立法美意，本不
    宜寬貸，惟此乃自戕行為及犯後已坦承犯行，態度良好及其施用之次數等一切情
    狀，量處如主文所示之刑，並諭知易科罰金之折算標準（查被告行為後，刑法第
    四十一條業於九十年一月十日修正公布，同年月十二日生效，本件爰依修正後刑
    法第四十一條第一項前段規定諭知易科罰金之折算標準，併此敘明）以資懲儆。
    (四)扣案之第二級毒品安非他命四包（共計毛重一．九公克，含袋重），依毒品危
    害防制條例第二條之規定，係屬第二級毒品，不問屬於犯人與否，爰依毒品危害
    防制條例第十八條第一項前段之規定，宣告沒收銷燬之；而扣案吸食器一組，為
    被告所有供犯罪所用之物，爰依刑法第三十八條第一項第二款之規定，予以宣告
    沒收。
據上論斷，應依刑事訴訟法第二百九十九條第一項前段，毒品危害防制條例第十條第
二項、第十八條第一項前段、第二十條第三項前段，刑法第二條第一項前段、第十一
條前段、第五十六條、第四十一條第一項前段（修正後）、第三十八條第一項第二款
，罰金罰鍰提高標準條例第二條，判決如主文。
中      華      民      國    九十      年      二      月    二十三    日
                                  台灣台中地方法院刑事第四庭
                                      法  官  顏    世    傑
右正本證明與原本無異。
如不服本判決，應於判決送達後十日內，向本院提出上訴狀。
                                      書記官
中      華      民      國    九十      年      二      月    二十六    日
附錄本案論罪科刑法條：
毒品危害防制條例第十條第二項：
  施用第二級毒品者，處三年以下有期徒刑。


司法院資訊處製作；財團法人民間司法改革基金會備份。
